# 请教陈版关于小微企业非经常性损益中所得税影响额部分适用的税率

提问人：KOMA111 时间：2022-04-02 10:37:47
如题，对于分段适用不同所得税税率的小微企业，报告中披露非经常性损益有扣除所得税影响额和扣除少数股东权益影响额（税后）两项，此处应该按多少所得税税率计算？

回答人：chenyiwei
非经常性损益的所得税影响数，即非经常性损益项目对合并利润表中“所得税费用”项目（包括当期所得税费用和递延所得税费用，下同）的影响金额，即以下两项目之间的差额：
（ 1 ）合并利润表中实际列示的所得税费用金额（包括当期所得税费用和递延所得税费用）；
（ 2 ）假设不存在非经常性损益项目的情况下，合并利润表中“所得税费用”项目的列报金额。
（注：报告期内如发生同一控制下企业合并的，由于“同一控制下企业合并产生的子公司期初至合并日的当期净损益”整体上构成一项非经常性损益项目，因此与被合并方合并日前利润对应的所得税费用直接作为“同一控制下企业合并产生的子公司期初至合并日的当期净损益”的构成因素纳入考虑，该项非经常性损益项目的“所得税影响数”为零。）
因此，对于分段适用不同所得税税率的小微企业，报告中披露非经常性损益有扣除所得税影响额，应按照上述办法计算，通常应适用最高档次的边际税率。